臺灣高雄地方法院高雄簡易庭裁定
111年度雄秩字第54號
移送機關    高雄市政府警察局前鎮分局
被      告  謝駿賢


上列被移送人因違反社會秩序維護法，經移送機關以民國111 年
2 月16日高市警前分偵字第11170555100 號移送書移送審理，本
院裁定如下：
    主  文
謝駿賢無正當理由攜帶具有殺傷力之器械，處罰鍰新臺幣參仟元
。
扣案之小型武士刀壹把沒入。
    理  由
一、移送意旨略以：被移送人於民國111 年1 月26日15時13 分
    ，於高雄市○鎮區○○○○路00號，持小型武士刀揮舞，認被移
    送人無故攜帶具有殺傷力之器械，有危害安全之虞，違反社
    會秩序維護法第63條第1 項第1 款規定等語。
二、按無正當理由攜帶具有殺傷力之器械、化學製劑或其他危險
    物品者，處3 日以下拘留或新臺幣3 萬元以下罰鍰，社會秩
    序維護法第63條第1 項第1 款定有明文，本款之構成要件須
    行為人客觀上有攜帶具有殺傷力之器械、化學製劑或其他危
    險物品之行為，且該攜帶係無正當理由，因而有危害於社會
    安全之情形，始足當之，亦即，就行為人客觀上攜帶具有殺
    傷力器械之行為，依其攜帶行為之目的，考量行為人攜帶當
    時時間、地點、身分、舉止等因素，據以認定其是否已構成
    本條款之行為。
三、經查，被移送人於上開時、地攜帶扣案之小型武士刀1 把一
    節坦承不諱，並有扣押筆錄、扣押物品目錄表、扣押物品收
    據各1份及扣案之小型武士刀照片2 張在卷可佐。而扣案之
    小型武士刀依照片所示係屬鋼鐵材質、質地堅硬，若持之朝
    人揮砍足以傷人性命，顯屬具殺傷力之器械無訛。又被移送
    人雖抗辯其係因與朋友發生糾紛固持該把小型武士刀想嚇嚇
    他云云，然依被移送人於上開時地並無防身之必要，卻猶攜
    帶小型武士刀，故被移送人之辯稱，要無可採，核其所為恐
    有因濫用或誤用扣案之刀械而對於社會大眾之生命安全及社
    會安寧產生危害之虞，應認其攜帶上開具殺傷力之器械並無
    正當理由，已符社會秩序維護法第63條第1 項第1 款之構成
    要件，自應依法予以裁罰。
四、核被移送人所為係犯社會秩序維護法第63條第1 項第1 款之
    無正當理由攜帶具有殺傷力器械之違序行為。本院審酌被移
    送人之教育程度、家庭經濟狀況、違犯情節及年齡智識等一
    切情狀，量處如主文所示之罰鍰。末查，扣案之小型武士刀
    1 把為被移送人所有，業據其自承在卷，且係供違反本法行
    為所用之物，爰依社會秩序維護法第22條第3 項前段之規定
    ，併予宣告沒入。
五、依社會秩序維護法第45條第1 項、第63條第1 項第1 款、第
    22條第3 項前段，裁定如主文。
中　　華　　民　　國　 111　　年　　3　　月　　7  　日
                  高雄簡易庭  法　　　官  鄧怡君
以上正本證明與原本無異。
如不服本裁定，得於裁定書送達之翌日起5日內，以書狀敘述理
由，向本庭提出抗告。
中　　華　　民　　國　 111　　年　　3　　月　　7　　日
                              書　記　官  吳語杰